# 购买土地的利息资本化

提问人：xm19871105 时间：2022-04-26 21:38:30
请教陈版及各位老师：
房地产企业开发某个项目，通过司法拍卖购得一块地后，因为还牵涉到拆迁，陆陆续续开工好多年，由于资金全部由母公司提供，期间偿还给母公司的利息一直在资本化（包括购买土地款和前期工程费用），因为本身没有业务（此公司就是为这个项目成立的），建设资金全部由母公司提供，只能靠以后销售楼盘了，才有钱去偿还，所有想问，土地款的利息从购买至项目结束期间，一直可以资本化吗？

回答人：chenyiwei
母公司提供资金的形式是什么？借款还是资本性投入？
如果是资本性投入，则其利息不可以资本化；
如果是借款，则应依据借款费用准则的规定考虑其借款费用资本化问题。不应简单地以该公司为项目公司为由，将其全部利息支出、管理费用等均资本化。

提问人：xm19871105 时间：2022-04-28 14:41:15
谢谢陈版解答！
1 、母公司提供资金的形式为借款。如果我假设土地自购买起购建活动就已经开始，购买的土地款直到以后形成销售了才能偿还，那么土地借款的利息是否可以从一开始至项目结束，全部资本化？
2 、另外还想请教陈版，司法拍卖来的房产进行开发，由于先要拆迁才能新建项目，期间拆迁的办公楼还有部分商户租赁，办公楼还有物业在管理，那么至拆迁完成前发生的拆迁费，物业费等等能不能计入开发成本？

回答人：chenyiwei
1 、可以； 2 、这种租赁属于维持原有租赁合同的临时性租赁，不影响拆迁费的资本化，但物业费应费用化处理。